tr: Klavye çantası iç dolgu türü: Özelleştirilebilir köpük bloklar; Mikrofiber astar; Kalıplı EVA iç kısım; Dolgusuz; Kopartılabilir köpük; Pelüş astar; Önceden kesilmiş köpük; Velur astar; Diğer
pt-PT: Tipo de preenchimento interior do estojo para teclado: Blocos de espuma personalizáveis; Forro em microfibra; Interior em EVA moldado; Sem acolchoamento; Espuma destacável; Forro em pelúcia; Espuma pré-cortada; Forro em veludo; Outro
zh-TW: 鍵盤琴箱內部襯墊類型: 可自訂泡棉塊; 超細纖維內襯; 模製 EVA 內部; 無襯墊; 撕取式泡棉; 絨毛內襯; 預切泡棉; 絲絨內襯; 其他
ko: 키보드 케이스 내부 패딩 유형: 맞춤형 폼 블록; 극세사 안감; 성형 EVA 내부; 패딩 없음; 픽 앤 플럭 폼; 플러시 안감; 사전 절단 폼; 벨루어 안감; 기타
hu: A billentyűzet tok belső párnázásának típusa: Testreszabható habszivacstömbök; Mikroszálas bélésű; Öntött EVA-belső; Nincs bélés; Téphető habszivacs; Plüssbélésű; Előre vágott habszivacs; Velúrbélésű; Egyéb
th: ประเภทของวัสดุบุภายในเคสคีย์บอร์ด: บล็อกโฟมปรับแต่งได้; บุไมโครไฟเบอร์; บุ EVA ขึ้นรูปด้านใน; ไม่มีวัสดุบุกันกระแทก; โฟมแบบฉีกตามรอยปรุ; บุผ้ากำมะหยี่; โฟมตัดสำเร็จ; บุผ้ากำมะหยี่แบบเวอลัวร์; อื่นๆ
hr-HR: Keyboard kutija unutrašnjost razmak u podnožju type: Prilagodljivi pjenasti blokovi; Podstavljeno mikrovlaknima; Oblikovana unutrašnjost od EVA pjene; Bez podstave; Pjena za trganje (Pick-and-pluck); Podstavljeno plišem; Unaprijed izrezana pjena; Podstavljeno velurom; Ostalo
sl-SI: Vrsta notranjega blazinjenja kovčka za klaviature: Prilagodljivi penasti bloki; Podloženo z mikrovlakni; Oblikovana notranjost EVA; Brez podloge; Pena tipa »pick and pluck«; Podloženo s plišem; Predhodno narezana pena; Podloženo z velurjem; Drugo
vi: Loại đệm bên trong hộp bàn phím: Khối mút xốp có thể tùy chỉnh; Lớp lót vi sợi; Bên trong đúc EVA; Không có lớp lót; Mút xốp tháo mảnh; Lớp lót nhung tơ; Mút xốp cắt sẵn; Lớp lót nhung tuyết; Khác
sv: Typ av invändig stoppning för tangentbordsfodral: Anpassningsbara skumblock; Mikrofiberfoder; Formgjuten EVA-insida; Ingen vaddering; Plockskum; Plyschfoder; Förskuret skum; Velourfoder; Övrigt
pl: Typ wewnętrznej wyściółki futerału na keyboard: Konfigurowalne bloki piankowe; Z wyściółką z mikrofibry; Wnętrze z profilowanej pianki EVA; Brak wypełnienia; Pianka rastrowa; Z wyściółką pluszową; Wstępnie przycięta pianka; Z wyściółką welurową; Inne
lt-LT: Klavišinio dėklo vidinio paminkštinimo tipas: Pritaikomi putplasčio blokeliai; Išklijuota mikropluoštu; Lietas EVA vidus; Be paminkštinimo; Išpešamas putplastis; Išklijuota pliušu; Iš anksto išpjautas putplastis; Išklijuota veliūru; Kita
fi: Kosketinsoittimen kotelon sisäpehmusteen tyyppi: Mukautettavat vaahtomuovipalat; Mikrokuituvuorattu; Muotoiltu EVA-sisus; Ei pehmustetta; Nyittävä vaahtomuovi; Plyysivuorattu; Valmiiksi leikattu vaahtomuovi; Veluurivuorattu; Muu
fr: Type de rembourrage intérieur de l’étui pour clavier: Blocs de mousse personnalisables; Doublure en microfibre; Intérieur en EVA moulé; Sans rembourrage; Mousse prédécoupée en cubes; Doublure en peluche; Mousse prédécoupée; Doublure en velours; Autre
cs: Typ vnitřního polstrování pouzdra klávesnice: Přizpůsobitelné pěnové bloky; S podšívkou z mikrovlákna; Tvarovaný vnitřek z EVA; Bez polstrování; Předřezaná pěna (pick-and-pluck); S plyšovou podšívkou; Předřezaná pěna; S velurovou podšívkou; Jiné
zh-CN: 键盘包内部缓冲类型: 可定制泡沫块; 超细纤维内衬; EVA 模压内饰; 无衬垫; 预切块海绵; 长毛绒内衬; 预切海绵; 丝绒内衬; 其他
en: Keyboard case interior padding type: Customizable foam blocks; Microfiber-lined; Molded EVA interior; No padding; Pick-and-pluck foam; Plush-lined; Pre-cut foam; Velour-lined; Other
de: Typ der Innenpolsterung des Keyboardkoffers: Anpassbare Schaumstoffblöcke; Mikrofasergefüttert; Geformte EVA-Innenausstattung; Ohne Polsterung; Würfelschaumstoff; Plüschgefüttert; Vorgeschnittener Schaumstoff; Veloursgefüttert; Sonstige
sk-SK: Typ výstelky vnútornej časti puzdra na klávesy: Prispôsobiteľné penové bloky; S podšívkou z mikrovlákna; Tvarované vnútro z EVA; Bez výplne; Pena typu pick-and-pluck (vytrhávacia); S plyšovou podšívkou; Predrezaná pena; S velúrovou podšívkou; Iné
ja: キーボードケース内側余白タイプ: カスタマイズ可能なフォームブロック; マイクロファイバー裏地; 成形 EVA 内装; パッドなし; ピック&プラックフォーム; プラッシュ裏地; プレカットフォーム; ベロア裏地; その他
pt-BR: Case para teclado tipo de acolchoamento interno: Blocos de espuma personalizáveis; Forrado com microfibra; Interior moldado em EVA; Sem acolchoamento; Espuma pré-cortada serrilhada; Forrado com pelúcia; Espuma pré-cortada; Forrado com veludo; Outro
el: Τύπος εσωτερικής επένδυσης/προστασίας θήκης πλήκτρων: Προσαρμόσιμοι κύβοι αφρού; Με επένδυση μικροϊνών; Διαμορφωμένο εσωτερικό EVA; Χωρίς επένδυση; Αφρώδες υλικό pick-and-pluck; Με επένδυση plush; Προκομμένος αφρός; Με επένδυση βελουτέ; Άλλο
da: Angiver typen af indvendig polstring i keyboardetuiet: Tilpasselige skumblokke; Foret med mikrofiber; Støbt EVA-interiør; Uden polstring; Plukskum; Plysforet; Forskåret skum; Velourforet; Andet
bg-BG: Тип вътрешна подплата на калъфа за клавир: Персонализируеми блокове от пяна; С микрофибърна подплата; Формован EVA интериор; Без подплата; Пяна на кубчета (Pick-and-pluck); С плюшена подплата; Предварително изрязана пяна; С велурена подплата; Друго
ru: Тип внутренней набивки кейса для клавишных: Регулируемые пеноблоки; С подкладкой из микрофибры; Формованная внутренняя часть из ЭВА; Без уплотнителя; Поролон с насечками; С плюшевой подкладкой; Предварительно нарезанный поролон; С велюровой подкладкой; Другое
nl: Keyboardcase interieur vulling type: Aanpasbare schuimblokken; Gevoerd met microvezel; Voorgevormde EVA-binnenkant; Geen vulling; Plukschuim; Gevoerd met pluche; Voorgesneden schuim; Gevoerd met velours; Anders
it: Tipo di imbottitura interna della custodia per tastiera: Blocchi di schiuma personalizzabili; Foderato in microfibra; Interno in EVA sagomato; Nessuna imbottitura; Schiuma pretagliata a cubetti; Foderato in peluche; Schiuma pretagliata; Foderato in velour; Altro
es: Tipo de relleno del interior del estuche para teclado: Bloques de espuma personalizables; Con forro de microfibra; Interior de EVA moldeado; Sin relleno; Espuma precortada extraíble; Con forro de felpa; Espuma precortada; Con forro de terciopelo; Otro
nb: Type innvendig polstring i keyboardkoffert: Justerbare skumblokker; Mikrofiberfôr; Støpt EVA-innside; Ingen polstring; Plukkskum; Plysjfôr; Ferdigkuttet skum; Velurfôr; Annet
ro-RO: Tipul de căptușeală interioară a carcasei pentru claviatură: Blocuri de spumă personalizabile; Căptușeală din microfibră; Interior din EVA turnat; Fără căptușeală; Spumă pretăiată (pick-and-pluck); Căptușeală din pluș; Spumă pretăiată; Căptușeală din velur; Altele